Ce tutoriel, dans la mesure du possible, présente les principales étapes d'une analyse de données en langage R à l'aide de RStudio.

Seront abordées :
* Lecture de fichiers, cas particulier du format .csv
* Nettoyage des données
* Formattage de données
* Exploration des données
* Consolidation des données
* Représentation graphique des données

### Lecture de fichiers, cas particulier du format `.csv`

Première chose à faire, définir le répertoire de travail avec l'aide de la fonction `setwd`

```{r}
#source : "https://d396qusza40orc.cloudfront.net/getdata%2Fdata%2FGDP.csv"
gdp_data <- read.csv("gdp.csv",
                     stringsAsFactors=TRUE,
                     header = FALSE,
                     skip=5,
                     nrows=190,
                     strip.white = TRUE,
                     skipNul = TRUE
                    )
head(gdp_data,n=5) #les 5 premières lignes
```
Profilage de chaque colonne
```{r}
str(gdp_data)
```

### Nettoyage des données
gdp_data$V5 <- as.numeric(gsub(',','',gdp_data$V5))

Ne garder que les colonnes qui nous intéressent
```{r}
gdp_data <- gdp_data[,c(1,2,4,5)]
```

```{r}
#source : "https://d396qusza40orc.cloudfront.net/getdata%2Fdata%2FEDSTATS_Country.csv"
eds_data <- read.csv("edstats_country.csv",
                     stringsAsFactors=TRUE,
                     header = TRUE,
                     skip=0,
                     skipNul = TRUE,
                     strip.white = TRUE
                    )
```



### Formattage de données

On commence par combiner les 2 dataframes avec la fonction merge.

```{r}
#Merging data
merged_data = merge(gdp_data,
                    eds_data,
                    by.x="V1",
                    by.y="CountryCode",
                    all=FALSE                 
                    )
```
On renomme certaines colonnes et on ordonne notre dataframe selon le `Rank`
```{r}
suppressWarnings(library(reshape))
suppressWarnings(library(dplyr))
merged_data <- reshape::rename(merged_data,c(V1="CountryCode",V2="Rank",V4="CountryName",V5="GDP"))

merged_data <- arrange(merged_data,desc(Rank))
```

###  Exploration statistique des données

Application de quelques fonctions statistiques sur les données

```{r}
#Moyenne du rang pour les pays membres de l'OCDE
mean(merged_data$Rank[merged_data$Income.Group=="High income: OECD"])
```

```{r}
#Moyenne du rang pour les pays hors OCDE
mean(merged_data$Rank[merged_data$Income.Group=="High income: nonOECD"])
```

```{r}
#Seuils du GDP
range(merged_data$GDP)
```

###  Exploration graphique des données

###  Consolidation des données

### Représentation graphique des données



